【裁判字號】    97,抗,278
【裁判日期】    970311
【裁判案由】    假扣押
【裁判全文】
臺灣高等法院民事裁定                  97年度抗字第278號
抗  告  人  乙○○
上列抗告人因與相對人甲○○間假扣押事件，對於中華民國97年
1月8日臺灣宜蘭地方法院97年度裁全字第18號所為裁定提起抗告
，本院裁定如下：
      主      文
抗告駁回。
抗告訴訟費用由抗告人負擔。
      理      由
一、按債權人就金錢請求或得易為金錢請求之請求，欲保全強制
    執行者，得聲請假扣押者，民事訴訟法第522條第1項定有明
    文。又假扣押係保全強制執行方法之一種，預防將來債權人
    勝訴後，有不能強制執行或甚難執行之虞者而設，至債權人
    聲請假扣押所主張之權利，債務人對之有所爭執者，應於現
    在或將來有訴訟繫屬時，請求法院為本案之判決，以資解決
    ，尚非聲請假扣押時，先應解決之問題 (最高法院69年台抗
    字第72號判例參照)。
二、本件相對人在原法院聲請意旨略以：抗告人於民國（下同）
    95年12月13日，持第三人盧業聲所簽發以華南商業銀行羅東
    分行為付款人，金額為新台幣（下同）30萬元，票載發票日
    為96年1月27日之支票乙紙 (下稱系爭支票)，向伊調借現款
    30萬元，伊因手頭不便，乃持向第三人游善安調借同額現款
    交付抗告人，詎系爭支票經第三人游善安屆期提示，竟不獲
    付款，迭經第三人游善安及伊催索，抗告人仍拒不清償，因
    抗告人目前並無正當職業，且常為其子黃翔維在外借貸，致
    母子二人均已債台高築，伊恐抗告人對其既有財產任為處分
    ，致伊日後有不能強制執行或甚難執行之虞，為保全日後之
    強制執行，爰提出羅東鎮農會取款憑條、另案原法院96年度
    簡上字第44號民事判決、系爭支票及其退票理由單及存證信
    函以為釋明 (見原法院卷4至11頁)，並陳明願供擔保，以補
    釋明之不足，請准宣告假扣押等情。從而，原法院認相對人
    所為假扣押之聲請，已有相當之釋明，並已陳明願供擔保，
    以補釋明之不足，因而酌定相當之擔保金額，准如原裁定主
    文第1項所示假扣押，於法並無不合。
三、抗告意旨雖以：30萬元係第三人即伊之子黃翔維所借貸，伊
    僅係代理第三人黃翔維將系爭支票交予相對人，所取得之票
    款30萬元，亦係供作清償第三人黃翔維他筆票款之用云云。
    惟經核抗告人所為上開抗辯，均屬實體上之理由，揆諸首揭
    說明，應待本案訴訟予以解決，尚非假扣押程序所應審究，
    是抗告人執此指摘原裁定不當，聲明廢棄，為無理由，應予
    駁回
四、爰依民事訴訟法第495之1第1項、第449條第1項、第95條、
    第78條，裁定如主文。
中    華    民    國    97    年    3     月    11    日
                    民事第六庭
                        審判長法  官  林鄉誠
                              法  官  楊豐卿
                              法  官  許紋華
正本係照原本作成。
不得再抗告。
中    華    民    國    97    年    3     月    12    日
                              書記官  潘大鵬


司法院資訊處製作；財團法人民間司法改革基金會備份。
